# 委托银行贷款后利息无法收回

提问人：华玥淩 时间：2013-04-17 15:57:48
回复 柳岩若琦 的帖子
个人觉得应该首先考虑计提减值准备？

回答人：chenyiwei
赞同此观点。本案例是可收回性出现问题，而不是余额的业务性质发生变化。因此应当是对其计提减值准备，而不是调整其报表上的列报项目或者会计核算科目。

提问人：柳岩若琦 时间：2013-04-17 09:25:50
请教，委托银行贷款后利息无法收回，甚至本金在几年内也无法收回的会计如何处理，是否能计入“其他应收款”中

回答人：chenyiwei
回复 山野孤鹜 的帖子
根据《贷款通则》（中国人民银行令[1996]2号），委托贷款，系指由政府部门、企事业单位及个人等委托人提供资金，由贷款人（即受托人）根据委托人确定的贷款对象、用途、金额、期限、利率等代为发放、监督使用并协助收回的贷款。贷款人（受托人）只收取手续费，不承担贷款风险。委托贷款，除按中国人民银行规定计收手续费之外，不得收取其他任何费用。
因此，委托贷款对银行而言属于表外业务，即可以把委托贷款和委托存款抵销后以净额列示，仅作表外附注披露。银行需提供相关管理服务（包括监督使用和催收等），但如果由于任何原因导致无法收回本息的，银行不承担责任。

提问人：ying0518 时间：2013-05-13 15:24:30
我理解，如果预计担保方能够承担担保责任，企业债券投资未来现金流入不存在不确定因素，可以认为其没有减值迹象，不计提减值准备。

回答人：chenyiwei
基本赞同此观点。